Inventaris van het archief van de Nederlandse Ambassade in Nigeria, 1959-1974
Nationaal Archief, Den Haag
Openbare archiefstukken kunnen online worden aangevraagd en gereserveerd. U kunt dit ook via de terminals in de studiezaal van het Nationaal Archief doen. Om te kunnen reserveren dient u de volgende stappen te volgen:
U maakt een profiel aan op www.gahetna.nl, en logt vervolgens in
Via de archiefinventaris (alleen de beschrijvingen met rode nummers) selecteert u het gewenste archiefstuk door op de knop 'Reserveren' te klikken
In het volgende scherm geeft u aan op welke dag u het archiefstuk wilt inzien
Indien u zich bevindt in de studiezaal en een tafelnummer heeft ontvangen kunt u dit nummer vermelden. Als u geen tafelnummer heeft kunt u tafelnummer 777 laten staan
Vervolgens bevestigt u uw reservering door deze te versturen.
Verwant materiaal
Beschikbaarheid van kopieën
Concordansen
Deze concordansen (omnummeringstabellen) verwijzen naar de archiefcode van het Ministerie van Buitenlandse Zaken en de inventarisnummers van het archief van de Nederlandse Ambassade in Nigeria te Lagos.
Het eerste gedeelte van de concordans verwijst naar de dossierinventaris van het archief van de Nederlandse Ambassade in Nigeria te Lagos over de periode 1959-1964
Het tweede gedeelte van de concordans verwijst naar de dossierinventaris van het archief van de Nederlandse Ambassade in Nigeria te Lagos over de periode 1965-1974
Concordans verwijzend naar het archief van de Nederlandse Ambassade in Nigeria te Lagos over de periode 1959 - 1964
- 1
- 21
102 23
102 25
102 27
102 29
317.1 35
321.210.2 34
613.211 62
812.55 87
911.30 89
912.3 108
912.3 109
912.3 110
912.3 112
921.11 188
921.151 185
Concordans verwijzend naar het archief van de Nederlandse Ambassade in Nigeria te Lagos over de periode 1965 - 1974
- 2
- 3
- 4
- 5
- 6
- 7
- 8
- 9
- 10
- 11
- 12
- 13
- 14
- 15
- 16
- 17
- 18
- 19
- 20
- 22
102 26
102 28
130.1 24
152.12 30
272, 912.10 120
280 33
280.2 31
282.2 32
311 36
313.2 195
413.04 77
413.112.1 37
553 43
553.03 38
554.6 42
554.71 39
600 57
610.30 46
610.30 51
610.30 52
610.300 45
610.300 54
610.300 56
610.301 47
610.301 53
610.33 44
610.33 48
610.33 50
610.33 55
610.33 73
611.7 40
611.7 41
611.7 58
611.7 59
612.2 60
612.2 61
613.02 64
613.212 65
614.033 66
614.1 72
614.1 74
614.51 67
614.51 68
614.51 69
614.51 70
620.33 49
712.0 81
712.0 82
712.0 84
712.0 85
712.0 86
712.2 83
725.43 75
740 78
740 79
740 80
902 88
911.23 101
911.3 90
911.3 92
911.3 93
911.3 94
911.3 95
911.3 96
911.3 97
911.3 98
911.3 99
911.3 100
911.3 102
911.3 103
911.3 104
911.3 142
911.3 146
911.3 174
911.3 175
911.3 176
911.3 177
911.3 180
911.3 181
911.30 105
911.30 106
911.30 107
912 171
912.11/912.2 140
912.2 121
912.2 122
912.2 123
912.2 124
912.2 125
912.2 126
912.2 127
912.2 128
912.2 129
912.2 130
912.2 131
912.2 132
912.2 133
912.2 134
912.2 135
912.2 136
912.2 137
912.2 138
912.2 141
912.2 145
912.2 147
912.2 148
912.2 149
912.2 150
912.2 151
912.2 152
912.2 153
912.2 154
912.2 155
912.2 156
912.2 157
912.2 158
912.2 159
912.2 160
912.2 161
912.2 162
912.2 163
912.2 164
912.2 165
912.2 166
912.2 182
912.2 183
912.2 184
912.2 206
912.20 139
912.20 143
912.20 144
912.20 169
912.20 170
912.20 172
912.3 111
912.3 113
912.3 116
912.3 117
912.3 118
912.3 119
913.21 173
913.3 178
913.3 210
913.314 168
913.314 205
913.512 207
913.513 167
913.513 179
913.521 91
921.11 187
921.11 189
921.12 190
921.151 186
921.151 191
921.30 193
921.30 196
996 208
996 209
999 204
999.0 197
999.0 198
999.1 199
999.21.1 202
999.22 201
999.25 200
999.264 203
Beschrijving van de series en archiefbestanddelen
- Algemeen archief, I.
  - Algemeen, 0
    - Indexen op ingekomen en uitgegane open-, codeberichten en brieven van de Nederlandse Ambassade in Nigeria aan het Nederlandse Ministerie van Buitenlandse Zaken en vice versa (accusatiekaarten)., 1960-1974; 1-3; 3 pakken
      - 1960-1964, 1
      - 1965-1969, 2
      - 1970-1974, 3
    - Agenda's van ingekomen en uitgegane stukken., 1965-1974; 4-20; 17 delen
      - 1965 sep. - 1966 juli 01 (t/m agendanr. 3938), 4
      - 1966 juli 01 - 1967 mei 09, 5
      - 1967 mei 10 - 1968 juni 18, 6
      - 1968 juni 20 - 1969 juni 10, 7
      - 1969 juni 11 - dec. 29 (t/m agendanr. 5910), 8
      - 1969 dec. 29 - 1970 juni 29 (t/m agendanr. 3152), 9
      - 1970 juni 29 - dec., 10
      - 1971 jan. - juni 17 (t/m agendanr. 3216), 11
      - 1971 juni 17 - nov. 11 (t/m agendanr. 6432), 12
      - 1971 nov. 11 - 1972 mrt. 27 (t/m agendanr. 2160), 13
      - 1972 mrt. 27 - aug. 17 (t/m agendanr. 5376), 14
      - 1972 aug. 17 - 1973 jan. 05 (t/m agendanr. 96), 15
      - 1973 jan. 05 - mei 31 (t/m agendanr. 3312), 16
      - 1973 mei 31 - okt. 10 (t/m agendanr. 6528), 17
      - 1973 okt. 10 - 1974 mrt. 14 (t/m agendanr. 1536), 18
      - 1974 mrt. 14 - juli 23 (t/m agendanr. 4752), 19
      - 1974 juli 23 - nov., 20
    - Dossierinventarissen van het archief van de Nederlandse Ambassade in Nigeria over de periode 1959 - 1974., 1982-1986; 21-22; 2 stukken
      - Over de periode 1959 - 1964, 1982-1984, 21
      - Over de periode 1965 - 1974, 1986, 22
  - Organisatie, 1
    - Stukken betreffende de organisatie van de Nederlandse posten in Nigeria., 1959-1975; 23-28; 4 pakken en 2 omslagen
      - Ambassade te Lagos. 1960-1974, 23-24
        - 1960-1962, 23; omslag
        - 1970-1974, 24
      - Vice-Consulaat te Kano. 1960-1971, 25-26
        - 1960-1964, 25; omslag
        - 1965-1971, 26
      - Vice-Consulaat te Port Harcourt. 1959-1975, 27-28
        - 1959-1964, 27
        - 1966-1975, 28
    - Stukken betreffende het oprichten van een honorair consulaat te Lomé in Togo en een ambassade voor Togo te Lagos in Nigeria, het overhandigen van de geloofsbrief van de Nederlandse ambassadeur, L. Noë, aan de president van Togo en verslagen van de dienstreizen van de handelsattaché naar Togo., 1961; 29; 1 omslag
    - Stukken betreffende de schending van de diplomatieke vracht van de buitenlandse vertegenwoordigingen in Nigeria door Nigeria., 1973; 30; 1 omslag
  - Protocol, 2
    - Stukken betreffende het standpunt van Nigeria ten aanzien van de contacten van het buitenlandse corps diplomatique met politieke, culturele en militaire organisaties in Nigeria., 1966-1972; 31; 1 omslag
    - Stukken betreffende de discriminerende maatregelen van Nigeria voor het buitenlandse corps diplomatique ten aanzien van de invoer en verkoop van diplomatieke auto's., 1971-1973; 32; 1 omslag
    - Stukken betreffende de verhouding tussen het Nigeriaanse Ministerie van Buitenlandse Zaken en het buitenlandse corps diplomatique in Nigeria., 1971-1974; 33; 1 omslag
  - Juridische aangelegenheden, 3
    - Stukken betreffende de nationaliteitswetgeving van Togo., 1961-1962; 34; 1 omslag
    - Stukken betreffende de regelgeving van Togo inzake diplomatieke voorrechten., 1962; 35; 1 omslag
    - Stukken betreffende het vaststellen van de grenzen van de Nigeriaanse territoriale wateren., 1967-1971; 36; 1 omslag
  - Aangelegenheden van openbare orde, 4
    - Stukken betreffende aangelegenheden inzake het verstrekken van visa en werkvergunningen., 1964-1967; 37; 1 omslag
  - Verkeer en vervoer, 5
    - Stukken betreffende de internationale scheepvaartpolitiek ten opzichte van Nigeria., 1965-1967; 38; 1 pak
    - Stukken betreffende de Nigeriaanse luchtvaart., 1965-1970; 39; 1 omslag
    - Stukken betreffende de luchtvaartbesprekingen tussen Nigeria en Nederland., 1965-1972; 40-41; 2 pakken
      - 1965 - 1966 sep., 40
      - 1966 okt. - 1972, 41
    - Stukken betreffende de vluchten van de Koninklijke Luchtvaartmaatschappij (KLM) op Lagos en de samenwerking met Nigeria Airways., 1965-1974; 42; 1 omslag
    - Stukken betreffende de scheepvaart in Nigeria., 1968-1972; 43; 1 omslag
  - Economie, 6
    - Algemeen, 6.1
      - Stukken betreffende het opstellen van rapporten over de Niger Delta Development Board, een adviesorgaan voor de Federale Regering van Nigeria ten aanzien van de ontwikkelingsmogelijkheden van het Niger deltagebied., 1964-1967; 44; 1 omslag
      - Stukken betreffende de activiteiten van de Wereldbank in Nigeria., 1964-1969; 45; 1 omslag
      - Stukken betreffende de ontwikkelingshulp en -samenwerking van diverse landen aan Nigeria., 1964-1975; 46-54; 4 pakken en 5 omslagen
        - Diverse landen, 1964-1973, 46
        - Nederland. 1965-1975, 47-53
          - Algemeen, 1965-1974, 47
          - Gongola Dam Project in Nigeria, 1970-1974, 48
          - Hydraulic Engineering Project van de Lagos University, 1970-1974, 49
          - Irrigation Scheme en Pilot Farm Scheme in het Kano River Project, 1970-1974, 50; pak
          - Rijstproject in de Peremabiripolder, 1970-1972, 51; pak
          - Rijstproject in de Peremabiripolder, 1973-1975, 52; pak
          - Technische hulpverleningsprogramma, 1972-1975, 53; pak
        - Financiële hulpverlening door de Wereldbank, 1970-1971, 54
      - Stukken betreffende de samenwerking tussen de Inland Waterways Division en het federale Ministerie van Transport van Nigeria., 1965-1966; 55; 1 omslag
      - Stukken betreffende het economische ontwikkelingsprogramma van Nigeria., 1965-1966; 56; 1 pak
      - Stukken betreffende de algemene economische berichtgeving over Nigeria., 1966-1974; 57; 1 pak
    - Kredietwezen, 6.2
      - Stukken betreffende het Nederlandse kredietverzekeringsbeleid ten aanzien van Nigeria., 1965-1969; 58; 1 omslag
      - Stukken betreffende de totstandkoming van een investerings-beschermingsovereenkomst tussen Nigeria en Nederland., 1969-1974; 59; 1 omslag
    - Openbare geldmiddelen, 6.3
      - Stukken betreffende de tarieven van de Nigeriaanse belastingen en de totstandkoming van een overeenkomst tussen Nigeria en Nederland ter vermijding van dubbele belasting., 1965-1973; 60; 1 omslag
      - Stukken betreffende de begroting van Nigeria over de jaren 1965 - 1975., 1965-1974; 61; 1 pak
    - Goederen, 6.4
      - Stukken betreffende de douanetarieven van Togo., 1961-1963; 62; 1 omslag
      - Stukken betreffende de aanschaf van Fokkervliegtuigen door Nigeria Airways en het gebruik van deze vliegtuigen voor militair vervoer naar Port Harcourt en Calabar., 1965-1969; 63; 1 omslag
      - Stukken betreffende het doorvoeren van de nationalisatie (Nigerianisatie) van buitenlandse bedrijven in Nigeria en de oprichting van de Nigerian Enterprises Promotion Board., 1970-1977; 64; 1 pak
    - Productie en consumptie, 6.5
      - Stukken betreffende de ontwikkelingen in de industrie van Nigeria., 1961-1975; 65-71; 2 pakken en 5 omslagen
        - Cacao-industrie, 1961-1970, 65
        - Suikerindustrie, 1963-1969, 66
        - Aardolie. 1965-1975, 67-71
          - Algemeen, 1971-1973, 67; pak
          - Oliepolitiek, 1965-1968, 68; pak
          - Oliepolitiek, 1970-1971, 69
          - Oliepolitiek, 1973-1974, 70
          - Gevolgen van de burgeroorlog in Biafra voor oliemaatschappijen, 1966-1975, 71
      - Stukken betreffende de Nigeriaanse landbouw., 1963-1971; 72-74; 3 omslagen
        - Algemeen, 1966-1968, 72
        - Landbouwonderwijs, 1963-1971, 73
        - Rapporten betreffende het onderzoek van ir. D.W.R. Los, Nederlandse landbouwattaché, naar de Nigeriaanse landbouw, 1966-1967, 74
  - Sociale aangelegenheden, 7
    - Stukken betreffende de evacuatie van Nederlanders uit Biafra en Nigeria in verband met de burgeroorlog., 1964-1969; 75-77; 2 pakken en 1 omslag
      - Voorbereidingen op en evacuatie van Nederlanders. 1964-1969, 75-76
        - 1964-1968, 75
          Openbaarheid beperkt tot 1 januari 2044
        - 1969, 76; omslag
      - Opstellen van rapporten over de situatie ter plaatse, 1966-1968, 77
    - Stukken betreffende het rapporteren over de hulpverlening door het Rode Kruis aan Biafra en Nigeria., 1967-1972; 78-80; 2 pakken en 1 omslag
      - Algemeen. 1967-1972, 78-79
        - 1967 - 1968 sep., 78
        - 1968 okt. - 1972, 79
      - Rode Kruisvluchten, 1969-1970, 80; omslag
    - Stukken betreffende de internationale hulpverlening aan Biafra in verband met de burgeroorlog., 1968-1970; 81-86; 3 pakken en 3 omslagen
      - Algemeen, 1969-1970, 81; pak
      - Hulp gedurende het kerstbestand, 1968-1969, 82
      - Hulp van Nederland. 1968-1970, 83-84
        - Zending van goederen vanuit Nederland, 1968-1969, 83; pak
        - Nederlands hulpplan, 1968-1970, 84
      - Plan van de secretaris-generaal van de Verenigde Naties, Luns, ten aanzien van de coördinatie en de wijze van aanvoer van hulpgoederen, 1969, 85
      - Problemen ten aanzien van voedseltransporten naar het getroffen gebied, 1969, 86; pak
  - Culturele aangelegenheden, 8
    - Stukken betreffende het verlenen van studiebeurzen aan inwoners van Togo., 1961-1962; 87; 1 omslag
  - Staatkunde, landsverdediging, internationale organisaties, 9
    - Staatkunde, 9.1
      - Binnenlandse staatkunde, 9.1.1
        - Stukken betreffende het opstellen van jaarrapporten inzake de politieke ontwikkelingen van Nigeria over de jaren 1960 - 1965 en 1971 - 1974., 1960-1974; 88; 1 pak
        - Stukken betreffende de ontwikkelingen in de binnenlandse politiek van Togo., 1961-1963; 89; 1 omslag
        - Stukken betreffende de politieke onrust in Nigeria., 1965-1967; 90; 1 pak
        - Stukken betreffende de communistische invloeden in Nigeria., 1965-1968; 91; 1 omslag
        - Stukken betreffende de politieke situatie na de staatsgreep van 15 januari 1966 en de onrust in en afscheiding van Biafra., 1965-1968; 92; 1 pak
        - Stukken betreffende de binnenlandse politieke ontwikkelingen in Nigeria., 1966-1975; 93-102; 9 pakken en 1 omslag
          - 1966 juli 01 - 1967 jan., 93
          - 1967 feb. - apr., 94
          - 1967 mei - aug., 95
          - 1967 sep. - 1968 mrt., 96
          - 1968 apr. - juni, 97
          - 1968 juli - dec., 98
          - 1969 jan. - mei, 99
          - 1969 juni - dec., 100
          - 1970, 101; omslag
          - 1971-1975, 102
        - Stukken betreffende de oorlog in Biafra., 1969-1971; 103-107; 2 pak en 3 omslagen
          - Opstellen van verslagen over het frontverloop ten aanzien van de strijd tussen de rebellen en de federale strijdkrachten en de hulpvluchten naar Biafra, 1969-1970, 103
          - Economische aspecten, 1970-1971, 104
          - Politieke situatie en hulpverlening aan Biafra. 1970-1971, 105-107
            - 1970 jan. - feb., 105; pak
            - 1970 mrt. - mei, 106; pak
            - 1970 juni - 1971 dec., 107
      - Buitenlandse betrekkingen, 9.1.2
        - Stukken betreffende het behartigen van de belangen van andere landen in Nigeria., 1961-1971; 108-119; 7 pakken en 5 omslagen
          - Frankrijk. 1961-1971, 108-118
            - Algemeen, 1963 jan. - aug., 108
            - Algemeen, 1963 sep. - 1964 sep., 109
            - Algemeen, 1964 okt. - nov., 110
            - 1965, 111; omslag
            - Facilitaire zaken, 1961-1964, 112
            - 1965, 113
            - Verstrekken van paspoorten, visa en getuigschriften, 1961-1965, 114; omslag
            - Informeren van Nigeria over Franse kernproeven in de Sahara, het verstrekken van beschermingspaspoorten aan Franse staatsburgers en het opstellen van rapporten over de onderhandelingen tussen Nigeria en de EEG en Frankrijk over de normalisering van de diplomatieke betrekkingen, 1961-1966, 115; omslag
            - Administratieve handelingen ten behoeve van de belangenbehartiging, 1965, 116; omslag
            - Beheer, onderhoud en toezicht houden op huizen in Lagos toebehorend aan Frankrijk, 1965-1968, 117
            - Behartigen van de belangen van Franse burgers en bedrijven in Nigeria en de normalisering van de diplomatieke betrekkingen tussen Nigeria en Frankrijk, 1965-1971, 118
          - Luxemburg en België, 1965-1971, 119; omslag
        - Stukken betreffende de buitenlandse betrekkingen van Nigeria met andere landen., 1961-1982; 120-166; 2 pakken en 45 omslagen
          - Algemeen, 1961-1975, 120
          - België, 1965-1969, 121
          - China, 1971-1974, 122
          - Cyprus, 1964-1965, 123
          - Denemarken, 1967-1969, 124
          - Equatoriaal-Guinea, 1968-1969, 125
          - Ethiopië, 1966-1968, 126
          - Frankrijk, 1962-1969, 127
          - Gemenebestlanden (Commonwealth), 1970-1973, 128
          - Ghana, 1965-1969, 129
          - India/Pakistan, 1965-1966, 130
          - Indonesië, 1965, 131
          - Israël, 1965-1970, 132
          - Italië, 1964-1969, 133
          - Ivoorkust. 1967-1973, 134-135
            - 1967-1969, 134
            - 1970-1973, 135
          - Kameroen, 1965-1969, 136
          - Liberia, 1965-1968, 137
          - Marokko, 1965-1969, 138
          - Nederland. 1964-1982, 139-140
            - Algemeen, 1968-1982, 139
            - Oprichting van een Nigeriaanse diplomatieke post in Nederland, de houding van Nederland ten aanzien van de burgeroorlog in Nigeria en de beantwoording van Kamervragen over de oorlog in Biafra, 1964-1969, 140; pak
          - Niger. 1965-1974, 141-142
            - 1965-1969, 141
            - 1974, 142
          - Oostenrijk, 1965-1968, 143
          - Polen, 1967-1969, 144
          - Portugal. 1965-1974, 145-146
            - 1965-1966, 145
            - 1971-1974, 146
          - Roemenië, 1966-1970, 147
          - Senegal, 1968-1969, 148
          - Sovjet-Unie. 1964-1973, 149-150
            - 1964-1969, 149
            - 1970-1973, 150
          - Tanzania, 1965-1969, 151
          - Togo, 1968, 152
          - Tsjaad, 1964-1968, 153
          - Tsjecho-Slowakije, 1965-1968, 154
          - Tunesië, 1968, 155
          - Vaticaan, 1968-1969, 156
          - Verenigd Koninkrijk. 1966-1973, 157-158
            - 1966-1969, 157; pak
            - 1972-1973, 158
          - Verenigde Staten. 1965-1974, 159-160
            - 1965-1969, 159
            - 1970-1974, 160
          - West-Duitsland, 1965-1969, 161
          - Zambia, 1968-1969, 162
          - Zimbabwe, 1971-1974, 163
          - Zuid-Afrika, 1968, 164
          - Zweden, 1968, 165
          - Zwitserland, 1968, 166
        - Stukken betreffende de Afro-Aziatische samenwerking., 1965; 167; 1 omslag
        - Stukken betreffende de band tussen de Franstalige landen in Afrika., 1965-1968; 168; omslag
        - Stukken betreffende de bezoeken van Nederlandse hoogwaardigheidsbekleders aan Nigeria., 1965-1974; 169-172; 4 omslagen
          - I.N.Th. Diepenhorst, staatssecretaris van Buitenlandse Zaken, van 15 - 21 januari 1965, 1965, 169
          - J.M.A.H. Luns, minister van Buitenlandse Zaken, van 15 - 19 juli 1966, 1966, 170
          - Nederlandse parlementaire delegatie, van 14 - 22 februari 1969, 1969, 171
          - L.J. Brinkhorst, staatssecretaris van Buitenlandse Zaken, van 6 - 12 juni 1974, 1974, 172
        - Stukken betreffende de houding van Nigeria ten aanzien van de politieke ontwikkelingen in andere landen., 1965-1974; 173-178; 1 pak en 5 omslagen
          - Midden-Oostenconflict, 1971-1974, 173
          - Rhodesië, 1965-1967, 174; pak
          - Tunesië, 1965-1966, 175
          - Vietnam, 1965-1968, 176
          - Zuid-Afrika, 1965-1966, 177
          - Zuid-Afrika en Rhodesië, 1970-1974, 178
        - Stukken betreffende de Afrikaanse economische samenwerking., 1967-1970; 179; 1 omslag
        - Stukken betreffende de instructies ten aanzien van de officiële contacten tussen de Nederlandse en Libische ambassades in Nigeria naar aanleiding van het wijzigen van het koninkrijk Libië in de Arabische Republiek Libië., 1969; 180; 1 omslag
        - Stukken betreffende de buitenlandse politiek van Nigeria., 1970-1974; 181; 1 omslag
        - Stukken betreffende bezoeken van Nigeriaanse hoogwaardigheidsbekleders aan het buitenland., 1972-1974; 182; 1 omslag
        - Stukken betreffende de bilaterale betrekkingen van Nigeria met andere landen, alfabetisch geordend op land., 1972-1974; 183-184; 2 pakken
          - A - J, 1972-1974, 183
          - K - Z, 1972-1974, 184
    - Landsverdediging, 9.2
      - Stukken betreffende de aankoop van militair materieel door de Nigeriaanse strijdkrachten., 1961-1969; 185-186; 1 pak en 2 omslagen
        - 1961-1964, 185
        - 1965-1969, 186
      - Stukken betreffende de regeling van het zeeverkeer in tijd van oorlogsgevaar en oorlog en het aanwijzen van regeringsscheepvaartagenten in Nigeria., 1961-1974; 187; 1 omslag
      - Stukken betreffende algemene militaire aangelegenheden in Nigeria., 1962-1970; 188-189; 2 omslagen
        - 1962-1964, 188
        - 1965-1970, 189
      - Stukken betreffende de opleiding van de Nigeriaanse strijdkrachten., 1965-1969; 190; 1 omslag
      - Stukken betreffende de uitbreiding van de Nigeriaanse oorlogsvloot., 1965-1969; 191; 1 omslag
      - Stukken betreffende de wapentransporten via Nederlandse havens en luchthavens en wapensmokkel naar Biafra., 1965-1969; 192; 1 omslag
        Openbaarheid beperkt tot 1 januari 2032
      - Stukken betreffende wapenleveranties aan Nigeria., 1966-1982; 193-194; 1 pak en 1 omslag
        - 1966-1971, 193; pak
        - 1980-1982, 194
      - Stukken betreffende het vorderen van buitenlandse zeeschepen door Nigeria ten behoeve van het transport van oorlogsmateriaal naar Calabar., 1967-1968; 195; 1 omslag
      - Stukken betreffende de houding van Nigeria ten aanzien van de wapenleveranties aan Zuid-Afrika., 1970-1974; 196; 1 omslag
    - Internationale organisaties, 9.3
      - Stukken betreffende de relatie van Nigeria tot de Verenigde Naties (VN)., 1964-1969; 197-204; 1 pak en 7 omslagen
        - Algemeen, 1968-1969, 197
        - United Nations Conference on Trade and Development (UNCTAD), 1964-1968, 198; pak
        - Conferentie inzake doorvoerhandel van landen zonder zeekust (land locked countries) van 7 juni - 8 juli 1965 te New York, 1965, 199
        - Internationaal Gerechtshof, 1965-1969, 200
        - Veiligheidsraad, 1965-1969, 201
        - International Law Commission (ILC), 1966-1968, 202
        - Nigeriaanse kandidatuur voor de Adviescommissie voor Administratieve en Begrotingszaken, 1967, 203
        - Reactie van de VN op het coflict tussen Nigeria en Biafra, 1968-1969, 204
      - Stukken betreffende de verhouding van Nigeria tot de Organization of African Unity (OAU)., 1964-1969; 205-206; 2 omslagen
        - 1964-1965, 205
        - 1967-1969, 206
      - Stukken betreffende de conferenties van het Britse Gemenebest., 1965-1974; 207; 1 omslag
      - Stukken betreffende het opstellen van rapporten door de handelsdiplomatieke ambtenaren, verbonden aan de in Nigeria gevestigde missies van EEG-landen, over de ontwikkelingen in de Nigeriaanse economie ten behoeve van de EEG-commissie., 1965-1974; 208-209; 1 pak en 1 omslag
        - Over de jaren 1964 - 1968, 1965-1968, 208
        - Over de jaren 1970 - 1973, 1970-1974, 209; pak
      - Stukken betreffende de West-Afrikaanse Economische Gemeenschap (ECOWAS)., 1972-1974; 210; 1 omslag
- Geheim archief, II.
  - Agenda's van ingekomen en uitgegane geheime stukken., 1961-1978; 211-212; 2 delen
    - 1961, 211
    - 1962-1978, 212